# 销售分成

提问人：duoergun1644 时间：2023-08-01 15:29:
我们公司租赁A场地给甲公司，然后甲公司的销售额全额如我司账户，我们留取20%作为分成，剩余转给甲公司，这种情况如何进行账务处理，如何确认收入，对方是否需要开发票给我们？

回答人：chenyiwei
1 、为何租赁场地后，“甲公司的销售额全额如我司账户”？甲公司是否借用本企业的资质，以本企业名义对外销售其产品？
2 、本公司除了出租场地以外，是否参与或干预甲公司以本企业名义对外进行的销售活动？
3 、除了场地租金和20%分成以外，本企业还有无获取其他经济利益？
4 、因甲公司借用本企业名义对外销售所产生的法律责任是否由本企业承担？如何转嫁给甲公司？